【裁判字號】    97,上重訴,19
【裁判日期】    971031
【裁判案由】    違反毒品危害防制條例
【裁判全文】
臺灣高等法院高雄分院刑事判決        97年度上重訴字第19號
上  訴  人
即  被  告  甲○○
                    （現於台灣高雄第二監獄執行中）
選任辯護人  劉新安律師
上列上訴人因違反毒品危害防制條例案件，不服臺灣高雄地方法
院97年度重訴字第31號中華民國97年7 月31日第一審判決（起訴
案號：臺灣高雄地方法院檢察署97年度偵字第8465號），提起上
訴，本院判決如下：
     主  文
原判決關於販賣第一級毒品暨定應執行刑部分，均撤銷。
甲○○販賣第一級毒品，累犯，處有期徒刑拾捌年，褫奪公權拾
年。扣案之第一級毒品海洛因捌包（合計驗後淨重參佰陸拾參點
貳參公克，純質淨重貳佰玖拾壹點零玖公克），殘留第一級毒品
海洛因之內包裝袋捌個，電子磅秤壹臺、壓模器壹組、高速粉碎
機壹臺上殘留之第一級毒品海洛因，均沒收銷燬。扣案之外包裝
袋壹個、電子磅秤壹臺、壓模器壹組、高速粉碎機壹臺、空夾鏈
袋伍拾個、咖啡因貳包，均沒收。
    事  實
一、甲○○曾因施用第一、二級毒品案件，經臺灣高雄地方法以
    96年度訴字第930 號判決判處應執行有期徒刑10月確定，嗣
    經臺灣高雄地方法以97年度聲減字第534 號裁定減為應執行
    有期徒刑5 月確定，於97年2 月27日繳納易科罰金而執行完
    畢。
二、甲○○明知海洛因屬毒品危害防制條例第2 條第2 項第1 款
    所定之第一級毒品，不得持有及販賣，竟意圖營利，基於販
    賣第一級毒品海洛因之犯意，於97年3月12日23時至97年3月
    13日凌晨1 時間之某時，在高雄市旗津區安住巷萬應公廟前
    ，向姓名年籍均不詳之成年人，販入海洛因8包（該8包海洛
    因除分別以內包裝袋直接包裹外，另再以1 個外包裝袋合裝
    ），價格為新臺幣（下同 ）110萬元，約定日後再給付。其
    中淨重363.23公克（純度80.14%，純質淨重291.09公克）之
    海洛因，於販入之初，即有販出牟利之犯意，預定販出後可
    獲利約20萬元。至前開海洛因8 包扣除淨重363.23公克後，
    所剩餘之重量【含扣案海洛因1包（淨重0.52公克）及7支香
    煙內之海洛因】，係預定供自己施用，故於販入後，即於8
    包海洛因中之1包海洛因內，取出部分海洛因，除分裝成1包
    海洛因外，並置於扣案7 支香煙內（施用第一級毒品海洛因
    部分，業經臺灣高雄地方法院以97年度審訴字第2116號判決
    判處有期徒刑9 月，與施用第二級毒品甲基安非他命部分，
    應執行有期徒刑11月確定）。嗣先於97年3 月13日16時40分
    許，在高雄市○鎮區○○路123 號前，為警持搜索票，在甲
    ○○所駕駛之車牌號碼ZW-8118 號自用小客車內實施搜索，
    當場扣得香煙盒1 個，內裝含有海洛因之香煙7 支。再於同
    日17時許，為警持搜索票，在甲○○高雄市○鎮區○○路22
    巷6 號5 樓租處實施搜索，當場扣得第一級毒品海洛因8 包
    （合計驗後淨重363.23公克，純質淨重291.09公克，內包裝
    袋8 個均殘留有海洛因）、殘留第一級毒品海洛因之電子磅
    秤1 臺、壓模器1 組、高速粉碎機1 臺，及甲○○所有供其
    販賣海洛因所用之外包裝袋1 個，甲○○所有供其預備販賣
    海洛因所用之空夾鏈袋50個、咖啡因2 包、。
二、案經行政院海岸巡防署南部地區巡防局及高雄縣政府警察局
    鳳山分局移請臺灣高雄地方法院檢察署檢察官偵查起訴。
    理  由
壹、證據能力方面：
    按傳聞法則之重要理論依據，在於傳聞證據未經當事人之反
    對詰問予以核實，乃予排斥，惟若當事人已放棄對原供述人
    之反對詰問權，於法院審判時表明同意該等傳聞證據可作為
    證據，基於證據資料愈豐富，愈有助於真實發現之理念，並
    貫徹刑事訴訟法修法加重當事人進行主義之精神，確認當事
    人對於證據能力有處分權之制度，傳聞證據經當事人同意作
    為證據，法院認為適當者，亦得為證據。另當事人於調查證
    據時，對於傳聞證據表示「沒有意見」、「對於證據調查無
    意見」，而未於言詞辯論終結前聲明異議，應視為已有將該
    等傳聞證據採為證據之同意，此刑事訴訟法第159 條之5 定
    有明文。檢察官及被告於本院準備程序時已表示對於全案證
    據之證據能力均無意見，且同意作為本案之證據（見本院卷
    第50頁），依刑事訴訟法第159 條之5 之規定，檢察官及被
    告已同意本案全部證據均有證據能力，本院斟酌該等證據並
    非非法取得，亦無證明力明顯過低之情形，是該等證據，均
    得採為證據。
貳、實體方面：
一、訊據上訴人即被告甲○○（下稱被告）對上揭事實坦承不諱
    （見本院卷第48、68頁、第74至75頁），核與證人夏清弘、
    陳天助之證述情節相符，復有搜索票、高雄縣警局鳳山分局
    搜索及扣押筆錄、查獲現場照片、0000000000通聯紀錄影卷
    1 冊、被告通聯資料、法務部入出境資訊連結作業等件附卷
    ，及第一級毒品海洛因8 包（合計驗後淨重363.23公克，純
    質淨重291.09公克，內包裝袋8 個均殘留有海洛因）、殘留
    第一級毒品海洛因之電子磅秤1 臺、壓模器1 組、高速粉碎
    機1 臺，暨外包裝袋1 個、咖啡因2 包、空夾鏈袋50個扣案
    可資佐證。綜上所述，被告上開任意性之自白經查既有上開
    佐證，核與事實相符，自得採為論科之依據，本件事證已臻
    明確，被告犯行洵堪認定，應依法論罪科刑。
二、按海洛因係毒品危害防制條例第2 條第2 項第1 款所明定之
    第一級毒品。又所謂販賣毒品，不以販入之後復行賣出為要
    件，祇須以營利為目的，販入或賣出有一於此，其販賣毒品
    既遂犯行即屬成立（最高法院68年台上字第606 號判例、87
    年度台上字第906 號、86年度台上字第2933號、96年度台上
    字第416 號判決意旨參照）。是被告基於營利之目的販入海
    洛因，核其所為，係犯毒品危害防制條例第4 條第1 項之販
    賣第一級毒品既遂罪。被告持有第一級毒品之低度行為，應
    為販賣第一級毒品之高度行為所吸收，不另論罪。被告曾因
    施用第一、二級毒品案件，經臺灣高雄地方法以96年度訴字
    第930 號判決判處應執行有期徒刑10月確定，嗣經臺灣高雄
    地方法以97年度聲減字第534號裁定減為應執行有期徒刑5月
    確定，於97年2 月27日繳納易科罰金而執行完畢等情，有臺
    灣高等法院被告前案紀錄表附卷可參，其受有期徒刑執行完
    畢後，5 年內再犯本件有期徒刑以上之罪，為累犯，應依刑
    法第47條第1 項之規定加重其刑（法定刑為死刑、無期徒刑
    部分不得加重）。被告所犯上開販賣第一級毒品既遂罪之法
    定本刑為死刑或無期徒刑之罪，被告因一時貪念、失慮致罹
    重典，其遭警查獲之第一級毒品海洛因8 包（合計驗後淨重
    363.23公克，純質淨重291.09公克），數量尚非極多，其販
    入海洛因後，未及賣出即為警查獲，並無實際利得，足見其
    非販賣毒品之大、中盤商；且其遭警查獲後，提供線報予警
    方，積極配合警方辦案，並協助警方破獲夏清弘、彭重嘉等
    人運輸第三級毒品愷他命案等情，業據證人即員警陳天助證
    述綦詳（見原審卷第137至140頁），復有夏清弘之臺灣高等
    法院被告前案紀錄表及臺灣高雄地方法院檢察署97年度偵字
    第14881號、第15611號、第18600號起訴書各1份在卷可稽（
    見本院卷第61至63頁），益徵被告犯後確有悔意，並非怙惡
    不悛之徒；倘逕予宣告被告法定最低度之無期徒刑，猶嫌過
    重，是其犯罪之情狀尚堪憫恕，依社會一般觀念在客觀上足
    以引起一般同情，爰就其所犯上開販賣第一級毒品既遂罪，
    依刑法第59條之規定，酌予減輕其刑。被告有上開加重及減
    輕之法定事由，爰依法先加重後減輕之。
三、辯護人雖認被告販入海洛因後，未及賣出即為警查獲，是被
    告所為，應僅成立毒品危害防制條例第5 條第1 項之意圖販
    賣而持有第一級毒品罪云云。惟查，所謂販賣毒品，不以販
    入之後復行賣出為要件，祇須以營利為目的，販入或賣出有
    一於此，其販賣毒品既遂犯行即屬成立（最高法院68年台上
    字第606 號判例、87年度台上字第906 號、86年度台上字第
    2933號、96年度台上字第416 號判決意旨參照），已如上述
    ，被告既係基於營利之目的販入海洛因，其所為自已該當毒
    品危害防制條例第4 條第1 項之販賣第一級毒品既遂罪。辯
    護人上開所述，容有誤會，併予敘明。
四、原審據以論處被告罪刑，固非無見。惟查：(一)按毒品危害防
    制條例第18條第1 項前段規定「查獲之毒品及專供製造或施
    用毒品之器具，不問屬於犯人與否，均沒收銷毀之」，乃刑
    法第38條第1項第1款之特別規定。至於所稱「查獲」之毒品
    ，則係指經有罪判決書事實欄認定與被告犯罪事實有關之毒
    品而言，並不以經扣押者為必要，倘未能證明該毒品業已滅
    失，即應依上開特別規定，諭知沒收並銷燬之（最高法院96
    年度台上字第6608號判決意旨參照）。又法務部調查局鑑定
    毒品海洛因，一般係以傾倒之方式，將包裝袋內之海洛因倒
    出與包裝袋分離而稱重，必要時亦會輔以刮杓刮取袋內粉末
    ，然無論依上述何種方法分離，包裝袋內均會有極微量海洛
    因殘留；檢驗結果「空包裝重○○公克」，係指依上述方式
    將包裝袋內海洛因與包裝袋分離後所得到之包裝重，惟如前
    所述，包裝袋內有海洛因殘留等情，業經法務部調查局以93
    年3月19日調科壹字第09300113060號函釋在案（見本院卷第
    79頁）。而最高法院92年度台上字第1288號判決意旨固謂：
    毒品危害防制條例第18條第1 項前段規定，得諭知沒收並銷
    燬之者，以查獲之毒品及專供製造或施用毒品之器具為限，
    並不及於毒品之外包裝；而毒品外包裝既係用於包裹毒品，
    防其裸露、潮濕，便於攜帶販賣，亦係供販賣毒品所用之物
    ，應依毒品危害防制條例第19條第1 項之規定宣告等語。然
    細繹該案（即臺灣高等法院91年度上訴字第188號 ）之犯罪
    事實，係行為人自馬來西亞走私運輸第二級毒品MDMA藥丸（
    錠劑）進入臺灣地區（見本院卷第80至84頁），衡諸一般常
    情，以包裝袋包裹運輸第二級毒品MDMA「藥丸（錠劑）」，
    包裝袋上本不會殘留第二級毒品MDMA，此時，毒品外包裝既
    係用於包裹毒品，防其裸露、潮濕，便於攜帶販賣，亦係供
    販賣毒品所用之物，自應依毒品危害防制條例第19條第1 項
    之規定宣告沒收。而本案被告基於販賣第一級毒品海洛因營
    利之犯意所販入之海洛因「粉末」8包，除分別以內包裝袋8
    個直接包裹海洛因粉末8包外，另再以1個外包裝袋合裝該8
    包海洛因粉末，是依上開法務部調查局函釋意旨，本案之1
    個外包裝袋固不會殘留海洛因，然本案直接包裹海洛因粉末
    之8個內包裝袋，則會殘留海洛因。職是，本案中殘留有海
    洛因之內包裝袋8個，自屬毒品危害防制條例第18條第1項前
    段所稱「查獲之毒品」，而應依該條規定宣告沒收銷燬；至
    本案中之外包裝袋1個，則係用於包裹毒品，防其裸露、潮
    濕，便於攜帶販賣，亦係供販賣毒品所用之物，自應依毒品
    危害防制條例第19條第1項之規定宣告沒收。乃原判決僅將
    扣案之包裝袋9個宣告沒收，而未區分將殘留第一級毒品海
    洛因之內包裝袋8個宣告沒收銷燬，將扣案之外包裝袋1個宣
    告沒收，尚有未恰。(二)按毒品危害防制條例第18條第1項前
    段規定「查獲之毒品及專供製造或施用毒品之器具，不問屬
    於犯人與否，均沒收銷毀之」，乃刑法第38條第1項第1款之
    特別規定，至於所稱「查獲」之毒品，則係指經有罪判決書
    事實欄認定與被告犯罪事實有關之毒品而言，並不以經扣押
    者為必要，倘未能證明該毒品業已滅失，即應依上開特別規
    定，諭知沒收並銷燬之（最高法院96年度台上字第6608號判
    決意旨參照），已如上述。本件扣案之殘留第一級毒品海洛
    因之電子磅秤1臺、壓模器1 組、高速粉碎機1臺均為被告所
    有，係警方於97年3 月13日17時許，持搜索票在被告高雄市
    前鎮區○○路22巷6號5樓租處搜索查扣之物等情，有搜索扣
    押筆錄、扣押物品目錄表及照片在卷可稽（見海巡署警卷第
    4至5頁、第18至24頁）。且電子磅秤是被告打算要販賣海洛
    因給他人時秤重量用的，壓模器之目的是要將粉狀海洛因壓
    成塊狀用的，高速粉碎機則是要將塊狀海洛因粉碎成粉狀海
    洛因用的，也有將塊狀海洛因粉碎成粉狀海洛因後販賣之想
    法等情，業據被告供述綦詳（見原審卷第153 至154 頁）。
    而電子磅秤、壓模器、高速粉碎機乃係器械，其上殘留之海
    洛因與器械本身客觀上並非難以析離，此與夾鏈袋上殘留之
    海洛因與夾鏈袋本身客觀上難以析離者有異。足認扣案之電
    子磅秤1 臺、壓模器1 組、高速粉碎機1 臺上殘留之第一級
    毒品海洛因，係經有罪判決書事實欄認定與被告犯罪事實有
    關之毒品，即屬毒品危害防制條例第18條第1 項前段所稱「
    查獲之毒品」，自應依毒品危害防制條例第18條第1 項前段
    規定諭知沒收銷燬；至電子磅秤1 臺、壓模器1 組、高速粉
    碎機1 臺則係被告所有供其販賣海洛因所用之物，應依毒品
    危害防制條例第19條第1 項宣告沒收。乃原判決竟將電子磅
    秤1 臺、壓模器1 組、高速粉碎機1 臺認係被告所有預備供
    其販賣海洛因所用之物，而依刑法第38條第1 項第2 款宣告
    沒收（原判決誤載為第38條第2 項，見原判決第7 頁），亦
    未將電子磅秤1 臺、壓模器1 組、高速粉碎機1 臺上殘留之
    第一級毒品海洛因，依毒品危害防制條例第18條第1 項前段
    規定諭知沒收銷燬，亦有未合。(三)按刑事審判旨在實現刑罰
    權之分配正義，故法院對於有罪被告之科刑，依刑法第57條
    明定科刑時，應以行為人之責任為基礎，並審酌一切情狀，
    尤應注意該條所列10款事項，以為科刑輕重之標準。又刑之
    量定，為求個案裁判之妥當性，固屬於實體法上賦予法院得
    為自由裁量之事項，但法院行使此項職權時，仍應受比例原
    則、平等原則等一般法律原則之支配，亦即必須受法律秩序
    之理念、法律感情及慣例等所規範，非可恣意為之，則裁量
    刑之輕重時，應符合罪刑相當之原則，並斟酌客觀上之適當
    性、相當性與必要性，予以適度之判斷，使罰當其罪，以維
    護公平正義，始為適法。被告所犯上開販賣第一級毒品既遂
    罪之法定本刑為死刑或無期徒刑之罪，被告因一時貪念、失
    慮致罹重典，其遭警查獲之第一級毒品海洛因8 包（合計驗
    後淨重363.23公克，純質淨重291.09公克），數量尚非極多
    ，其販入海洛因後，未及賣出即為警查獲，並無實際利得，
    足見其非販賣毒品之大、中盤商；且其遭警查獲後，提供線
    報予警方，積極配合警方辦案，並協助警方破獲夏清弘、彭
    重嘉等人運輸第三級毒品愷他命案等情，業據證人即員警陳
    天助證述綦詳，復有夏清弘之臺灣高等法院被告前案紀錄表
    及臺灣高雄地方法院檢察署97年度偵字第14881 號、第1561
    1 號、第18600 號起訴書各1 份在卷可稽，益徵被告犯後確
    有悔意，並非怙惡不悛之徒；倘逕予宣告被告法定最低度之
    無期徒刑，猶嫌過重，是其犯罪之情狀尚堪憫恕，依社會一
    般觀念在客觀上足以引起一般同情，爰就其所犯上開販賣第
    一級毒品既遂罪，依刑法第59條、第60條之規定，酌予減輕
    其刑等情，業如上述，原審未依刑法第59條、第60條酌予減
    輕其刑，亦有未當。被告上訴意旨認原審量刑過重，為有理
    由，且原判決關於販賣第一級毒品部分既有前揭可議之處，
    自應由本院將原判決關於販賣第一級毒品暨定應執行刑部分
    ，均予撤銷改判。
五、審酌被告不思以勞力謀生，竟為獲取非法利益，明知第一級
    毒品海洛因對施用者之健康危害甚鉅，猶思販售圖利，破壞
    社會治安，戕害他人身心健康，所為誠屬非是，惟本件被告
    未及將海洛因賣出即為警查獲，尚無實際利得，且本案查扣
    之海洛因8 包（合計驗後淨重363.23公克，純質淨重291.09
    公克）數量尚非極多，暨被告犯後坦承犯行、深表悔意、態
    度良好等一切情狀，爰量處有期徒刑18年，依其犯罪之性質
    認為有褫奪公權之必要，併依刑法第37條第2 項之規定宣告
    褫奪公權10年，以示懲儆。扣案之第一級毒品海洛因8包（
    合計驗後淨重363.23公克，純質淨重291.09公克），殘留第
    一級毒品海洛因之內包裝袋8個，電子磅秤1 臺、壓模器1組
    、高速粉碎機臺上殘留之第一級毒品海洛因，均屬查獲之第
    一級毒品，爰均依毒品危害防制條例第18條第1 項前段規定
    宣告沒收銷燬。鑑驗耗損之毒品海洛因業已滅失，自無庸為
    沒收銷燬之諭知。扣案之外包裝袋1個、電子磅秤1臺、壓模
    器1組、高速粉碎機1臺，均係被告所有供其販賣海洛因所用
    之物，業據被告自承在卷（見海巡署警卷第4至5頁、見原審
    卷第153至154頁），爰依毒品危害防制條例第19條第1 項規
    定宣告沒收。扣案之空夾鏈袋50個、咖啡因2 包，均係被告
    所有供其預備販賣海洛因所用之物，業據被告自承在卷（見
    海巡署警卷第4至5頁、見原審卷第153頁），爰依刑法第38
    條第1項第2款規定宣告沒收。另扣案香煙盒1個、香煙7支、
    塑膠鏟管2支、海洛因1小包（即淨重0.52公克）及其餘扣案
    甲基安非他命、吸食器等物，係被告施用海洛因或甲基安非
    他命所用之物，業據被告自承在卷，與本案販賣海洛因犯行
    無涉，爰不予宣告沒收。此外，扣案之現金79,000元，亦無
    積極證據證明係被告販賣毒品海洛因所得財物，亦不予宣告
    沒收。
六、按因施用行為而持有，與因販賣行為而持有，兩者各為不同
    之犯罪型態，法律上有不同之評價，故持有之低度行為之吸
    收關係，以與其高度行為之間具有垂直關係者為限，詳言之
    ，惟施用行為與因施用而持有之間或販賣行為與因販賣而持
    有之間，始有各自之吸收關係可言，並非任一罪行之輕度持
    有行為一旦判決確定，其既判力即可無限擴張至其他同具持
    有關係之不同罪責之犯行（最高法院97年度台上字第1785號
    判決意旨參照）。被告因施用而持有海洛因之犯行，固經判
    刑確定，惟參酌前開最高法院判決意旨，本院仍可就被告販
    賣第一級毒品之犯行，加以審究。
七、按毒品危害防制條例第17條規定，犯同條例第4條第1項至第
    4項、第5條第1項至第4項前段、第6條第1項至第4項、第7條
    第1項至第4項、第8條第1項至第4項、第10 條或第11條第1
    項、第2項之罪，供出毒品來源，因而破獲者，得減輕其刑
    。經查：
  (一)被告固於警詢中供陳：扣案海洛因係97年3 月12日晚上12時
    許（應係3月13日凌晨），B所交付，伊先撥打電話予B，B再
    向C拿毒品，交付予伊，B、C之行動電話分別為091*2*****
    、091*8*****等語（詳偵查卷第36頁第4 行以下，B、C真實
    姓名及所使用之電話，詳原審所製作之對照表）。惟嗣後被
    告於偵查中先改稱：毒品係查獲前幾天，C 向其借票而抵押
    等語；再改稱：查獲前1天晚上，在C家中與C聊天，C叫1 名
    男子拿毒品過來，伊拿完毒品就回家等語（詳偵查卷第63頁
    倒數第9 行以下、第84頁第13行以下）。繼於原審審理中又
    稱：使用0000000000號、0000000000號及0000000000號等行
    動電話，毒品係C於97年3 月8、9日所交付，並非B所交付等
    語（詳原審卷第148頁第13行以下）；復改稱：被查獲前1天
    ，伊撥打電話予C，C再撥電話予B，再由B交付毒品，伊亦撥
    電話與B聯絡等語（詳原審卷第149頁倒數第9行以下、第150
    頁第2行以下、第155頁第11行至第14行）。因被告就毒品交
    易對象、方式及時間，前後所述並不一致，則被告是否向B
    、C2 人取得扣案海絡因，已非無疑。再者，C於被告查獲前
    後數日，並不在臺灣地區之事實，有入出境紀錄表附本院卷
    可參（詳原審卷第46頁），C如何在被告查獲前1日，親自交
    付毒品予被告；或交付毒品予B，透過B轉交被告。況毒品如
    係C於97年3月8、9日間交付予被告，與B無關，則因C未被查
    獲，本件亦無毒品危害防制條例第17條之適用。此外，被告
    所使用之0000000000號行動電話，雖曾於查獲前1 日晚間，
    與前開091*8*****號行動電話（即被告所指Ｃ之電話）聯絡
    ，但因091*8*****號行動電話基地台，均在高雄地區，有通
    聯紀錄卷可參（證物外放，詳通聯紀錄卷第5頁），而當時C
    不在臺灣地區，如何持091*8*****號行動電話，在臺灣地區
    與被告聯絡購毒事宜。又觀之被告所持用0000000000號、00
    00000000號及0000000000號等行動電話通聯紀錄，或於3 月
    12日晚間23時至3 月13日凌晨1 時間，無通聯紀錄（詳原審
    卷第97頁）；或係無人使用（詳原審卷第114 頁）；或於3
    月12日至3 月13日，僅與091*8*****號行動電話聯絡，未與
    B 所持用之091*2 ***** 號行動電話聯絡（證物外放，詳通
    聯紀錄卷第37頁），則被告供陳：曾撥打電話與B 、C 聯絡
    ，已難採信。復參以依B 所使用之091*2*****號行動電話通
    聯紀錄，亦未發現B 於97年3 月12日至13日間，曾與091*8*
    ****號行動電話持用者聯絡，則B 是否受C 之指示，交付毒
    品予被告，實無法證明，縱B 於97年3 月12日至13日間，曾
    與其他門號之行動電話持用者聯絡，但在不知談話內容如何
    之下，亦難證明B 曾交付毒品予被告。從而，因被告前後所
    述存有瑕疵，且與卷內事證不符，則其毒品上游來源是否為
    B 、C2人，尚無其他證據證明，縱B 、C2人被查獲，被告亦
    無法依毒品危害防制條例第17條之規定予以減輕其刑。
  (二)被告遭警查獲後，提供線報予警方，積極配合警方辦案，並
    協助警方破獲夏清弘、彭重嘉等人運輸第三級毒品愷他命案
    等情，業據證人即員警陳天助證述綦詳（見原審卷第137 至
    140頁 ），復有夏清弘之臺灣高等法院被告前案紀錄表及臺
    灣高雄地方法院檢察署97年度偵字第14881號、第15611號、
    第18600號起訴書各1份在卷可稽（見本院卷第61至63頁），
    足認被告提供線報予警方，協助警方破獲者，僅止於夏清弘
    、彭重嘉等人運輸第三級毒品愷他命案，而非運輸（或販賣
    ）第一級毒品海洛因案，亦不符合毒品危害防制條例第17條
    供出毒品來源因而破獲者得減輕其刑之規定，附此敘明。
參、被告持有第二級毒品部分，業據其撤回上訴而告確定，爰不
    另論列。
據上論結，應依刑事訴訟法第369 條第1項前段、第364 條、第
299 條第1 項前段，毒品危害防制條例第4 條第1 項、第18條第
1項前段、第19條第1項，刑法第2條第1項、第11條、第47條第1
項、第59條、第37條第2項，判決如主文。
本案經檢察官陳國全到庭執行職務。
中    華    民    國    97    年    10    月    31    日
                  刑事第七庭    審判長法  官 莊飛宗
                                      法  官 陳明富
                                      法  官 孫啟強
以上正本證明與原本無異。
如不服本判決應於收受本判決後10日內向本院提出上訴書狀，其
未敘述上訴理由者，並得於提起上訴後10日內向本院補提理由書
狀（均須按他造當事人之人數附繕本）「切勿逕送上級法院」。
中    華    民    國    97    年    10    月    31    日
                                      書記官 黃富美
附錄本判決論罪科刑法條：
毒品危害防制條例第4 條：
製造、運輸、販賣第一級毒品者，處死刑或無期徒刑；處無期徒
刑者，得併科新台幣1千萬元以下罰金。
製造、運輸、販賣第二級毒品者，處無期徒刑或7 年以上有期徒
刑，得併科新台幣7 百萬元以下罰金。
製造、運輸、販賣第三級毒品者，處5 年以上有期徒刑，得併科
新台幣5 百萬元以下罰金。
製造、運輸、販賣第四級毒品者，處3年以上10年以下有期徒刑
，得併科新台幣3百萬元以下罰金。
製造、運輸、販賣專供製造或施用毒品之器具者，處1年以上7年
以下有期徒刑，得併科新台幣1百萬元以下罰金。
前5項之未遂犯罰之。


司法院資訊處製作；財團法人民間司法改革基金會備份。
